臺灣臺南地方法院刑事判決
111年度簡上字第87號
上  訴  人  
即  被  告  唐聖鈞


上列上訴人即被告因侮辱案件，不服本院111年度簡字第85號第
一審簡易判決（聲請簡易判決處刑案號：110年度偵字第25133號
），提起上訴，本院管轄之第二審合議庭認不得以簡易判決處刑
，改依通常程序審理，自為第一審判決如下：
    主  文
原判決撤銷。
唐聖鈞無罪。
    理  由
一、公訴意旨略以：被告唐聖鈞於民國110年11月2日18時35分許
    ，在臺南市○○區○○路0段000號「全聯福利中心」前，因與告
    訴人吳宛愉發生停車糾紛，心生不滿，竟基於公然侮辱之犯
    意，以「幹你娘」、「瘋女人」、「囂張什麼」、「欠人打
    」等語，辱罵告訴人，以貶損其人格及社會評價。因認被告
    涉犯刑法第309條第1項之公然侮辱罪嫌等語。
二、按犯罪事實應依證據認定之，無證據不得認定犯罪事實；不
    能證明被告犯罪者，應諭知無罪之判決，刑事訴訟法第154
    條第2項、第301條第1項分別定有明文。次按認定犯罪事實
    所憑之證據，雖不以直接證據為限，間接證據亦包括在內；
    然而無論直接或間接證據，其為訴訟上之證明，須於通常一
    般人均不致有所懷疑，而得確信其為真實之程度者，始得據
    為有罪之認定，倘其證明尚未達到此一程度，而有合理之懷
    疑存在時，即應為被告無罪之諭知。再按告訴人之告訴，係
    以使被告受刑事訴追、處罰為目的，與被告處於絕對相反之
    立場，其陳述或不免渲染、誇大，縱立於證人地位具結而為
    指證、陳述，其供述證據之證明力仍較與被告無利害關係之
    一般證人之陳述為薄弱，是其陳述是否與事實相符，仍應調
    查其他補強證據以擔保其指證、陳述確有相當之真實性，而
    為通常一般人均不致有所懷疑者，始得採為論罪科刑之依據
    ，非謂告訴人已踐行人證之調查程序，即得恝置其他補強證
    據不論，逕以其指證、陳述作為有罪判決之唯一證據。
三、公訴意旨認被告涉有上開公然侮辱罪嫌，係以被告於警詢及
    檢察事務官詢問時之供述、告訴人於警詢及檢察事務官詢問
    時之證述、臺南市第三分局安中派出所之110報案紀錄單、
    受理各類案件紀錄表、受（處）理案件證明單，為其論據。
四、訊據被告堅詞否認有何上開公然侮辱犯行，辯稱：我沒有講
    「幹你娘」、「瘋女人」、「囂張什麼」、「欠人打」這些
    話辱罵告訴人等語。經查：
　㈠被告與告訴人於上開時間、地點因停車糾紛發生爭執等情，
    業據被告與告訴人供述一致，此部分事實堪先認定。
　㈡員警於110年11月2日晚上18時38分許接獲110報案，且於同日
    晚上18時46分許抵達案發地點時，告訴人向警方指稱因停車
    問題與被告發生口角爭執，遭到被告辱罵，遂表示要向被告
    提起公然侮辱之告訴等情，雖有臺南市第三分局安中派出所
    之110報案紀錄單、受理各類案件紀錄表、受（處）理案件
    證明單為證，然此等文書，均係員警依據告訴人於報案時單
    方面之指述所製作，仍屬告訴人指述之範疇，揆之首揭說明
    ，自不得作為有罪判決之唯一證據，應調查其他證據以察其
    是否與事實相符，亦即仍須有補強證據以擔保其指證、陳述
    之真實性，始得採為斷罪之依據；然而遍查卷內全部事證，
    除告訴人1人之指述外，並無其他任何補強證據以增強或擔
    保告訴人指述之證明力。從而，本院自難以告訴人之單一指
    述，遽認被告有為本案公然侮辱之犯行。
五、綜上所述，公訴意旨所舉之各項證據與證明方法，均尚未達
    於通常一般人均可得確信而無合理懷疑存在之程度，無法使
    本院形成被告有罪之確信心證，即不能證明其犯罪，自應為
    無罪之諭知。原審未詳酌上情，遽對被告論罪科刑，容有未
    洽，被告提起上訴，指摘原判決不當，為有理由，自應由本
    院將原判決撤銷，並為被告無罪之諭知。
六、按檢察官依刑事訴訟法簡易訴訟程序聲請簡易判決處刑之案
    件，如法院於審理後，認應為無罪、免訴、不受理或管轄錯
    誤判決之諭知者，應適用通常訴訟程序審判之，刑事訴訟法
    第452 條定有明文；又對於簡易判決之上訴，準用刑事訴訟
    法第3 編第1 章及第2 章之規定，管轄第二審之地方法院合
    議庭受理簡易判決上訴案件，應依通常程序審理。其認案件
    有刑事訴訟法第452 條之情形者，應撤銷原判決，逕依通常
    程序為第一審判決，法院辦理刑事訴訟簡易程序案件應行注
    意事項第14條亦有明定。本案經審理後，認應為被告無罪之
    諭知，已如前述，顯非得以簡易判決處刑之案件，原審以簡
    易判決處刑，自有未洽，應由本院予以撤銷，改依通常程序
    自為第一審判決，併予敘明。　　
據上論斷，應依刑事訴訟法第455 條之1 第1 項、第3 項、第45
2 條、第369 條第1 項前段、第364 條、第301 條第1 項，判決
如主文。
本案經檢察官黃莉琄聲請以簡易判決處刑，檢察官莊士嶔到庭執
行職務。

中　　華　　民　　國　　111 　年　　8 　　月　　24　　日
　　　　　　　　　刑事第十五庭  審判長法  官  莊政達
                                      法  官  李音儀
                                      法  官  陳貽明
以上正本證明與原本無異。
檢察官如不服本判決，應於收受本判決後20日內向本院提出上訴
書，並應敘述具體理由。其未敘述上訴理由者，應於上訴期間屆
滿後20日內向本院補提理由書狀（均須按他造當事人之人數附繕
本）「切勿逕送上級法院」。
被告不得上訴。
    　　　　　　　　　　　　　　　　　書記官  洪翊學
中　　華　　民　　國　　111 　年　　8 　　月　　24　　日